【裁判字號】    99,重抗,8
【裁判日期】    990507
【裁判案由】    侵權行為損害賠償
【裁判全文】
臺灣高等法院高雄分院民事裁定           99年度重抗字第8號
抗  告  人  亥○○
相  對  人  京城建設股份有限公司
法定代理人  黃○○
相  對  人  明鴻木器有限公司
法定代理人  己○○
相  對  人  宏國工業有限公司
法定代理人  未○○
相  對  人  雷企業有限公司
法定代理人  丁○○
相  對  人  原和建材股份有限公司
法定代理人  乙○○
相  對  人  高企業有限公司
法定代理人  Ｃ○○
相  對  人  羅明道即一成鋁門窗企業行
相  對  人  臺灣林內工業股份有限公司
法定代理人  丙○○○
相  對  人  誼光保全股份有限公司
法定代理人  辛○○
相  對  人  王府保全股份有限公司
法定代理人  丑○○
相  對  人  劉家榮即颺理法律事務所
            甲○○
            Ｂ○○
            子○○
            天○○
            宙○○
            申○○
            午○○
            寅○○
            卯○○
            壬○○
            戊○○
            辰○
            巳○○
            玄○○
            Ａ○○
            Ｅ○○
            戌○○
            癸○○
            Ｄ○○
            庚○○
            酉○○
            地○○
            宇○○
抗告人因與相對人間請求侵權行為損害賠償事件，對於民國99年
4 月7 日臺灣高雄地方法院98年度重訴字第215 號所為裁定提起
抗告，本院裁定如下：
    主  文
抗告駁回。
抗告訴訟費用由抗告人負擔。
    理  由
一抗告意旨略以：抗告人因相對人等侵入住宅毀損電腦，致無從
  使用電腦而延滯訴訟；抗告人與相對人等之紛爭尚未經第一審
  判決解決，抗告人有上訴之必要，詎原法院竟裁定駁回抗告人
  之上訴（下稱原裁定）。爰提起本件抗告，請求廢棄原裁定，
  准許抗告人之上訴等語。
二按提起上訴，應以上訴狀表明下列各款事項，提出原第一審法
  院為之：一當事人及法定代理人。二第一審判決及對於該判決
  上訴之陳述。三對於第一審判決不服之程度，及應如何廢棄或
  變更之聲明。四上訴理由。上訴理由應表明下列各款事項：一
  應廢棄或變更原判決之理由。二關於前款理由之事實及證據；
  上訴不合程式或有其他不合法之情形而可以補正者，原第一審
  法院應定期間命其補正，如不於期間內補正，應以裁定駁回之
  。民事訴訟法第441 條、第442 條第2 項定有明文。
三經查：抗告人於民國99年3 月15日就原法院99年2 月10日98年
  度重訴字第215 號判決，提出上訴狀聲明上訴，惟未表明上訴
  理由。嗣經原法院以99年3 月18日98年度重訴字第215 號裁定
  （下稱系爭裁定）命抗告人於收受系爭裁定之日起7 日內，補
  正表明對於第一審判決不服之程度、應如何廢棄或變更之聲明
  ，暨被上訴人為何人及上訴理由書等事項。系爭裁定業於98年
  3 月22日送達與抗告人本人收受，詎抗告人未依限於同年月29
  日前向原法院提出上開補正事項，原法院遂於99年4 月7 日以
  原裁定駁回抗告人之上訴一節，有抗告人之民事聲明上訴狀、
  系爭裁定、送達證書、原裁定附卷可憑（見原法院98年度重訴
  字第215 號卷(二)第168 頁至170 頁背面、第172 頁至背面、第
  173 頁、第175 頁至背面）。足認抗告人之上訴不合程式且未
  按期補正，則揆諸上開說明，原裁定以抗告人逾期未補正為由
  ，駁回抗告人之上訴，自無違誤。抗告意旨指摘原裁定不當，
  求予廢棄，非有理由，應予駁回。
四據上論結，本件抗告為無理由，依民事訴訟法第495 條之1 第
  1 項、第449 條第1 項、第95條、第78條，裁定如主文。
中    華    民    國    99    年    5     月    7     日
                            民事第四庭
                                審判長法官  蔡文貴
                                法      官  黃科瑜
                                法      官  謝靜雯
以上正本證明與原本無異。
本件不得再抗告。
中    華    民    國    99    年    5     月    7     日
                                書  記  官  楊茱宜

司法院資訊處製作；財團法人民間司法改革基金會備份。
